臺灣宜蘭地方法院刑事裁定              100年度聲字第689號
聲  請  人  林鋐銘
即  被  告
選任辯護人  法律扶助律師  曾培雯律師
上列聲請人因被告強盜案件，聲請具保停止羈押，本院裁定如下
：
    主  文
聲請駁回。
    理  由
一、聲請意旨略以：被告林鋐銘持刀係以之作為恫嚇店員的工具
    要求被害人交付財物，而非欲以強制力或其他強暴的手段。
    且被害人林家偉在看到被告拿出刀子後，即跳過櫃台逃離現
    場，更可顯見被告所為並未使其不能抗拒，故就被告所為，
    即與刑法加重強盜罪之構成要件有間，本院以此作為羈押之
    理由，即有未洽。又被告對於犯罪之過程，均詳細說明，態
    度良好，且僅一人犯案，並無串供或逃亡之可能。再被告所
    得之不法利益僅幾千元，羈押亦已有一段時間，應無羈押之
    必要。另被告父母雙亡，兄弟姊妹分居各地，皆有家庭，亦
    不能替其處理和解事宜，被告目前亦亟思與被害人和解，彌
    補損害，請准予以具保、責付、限制住居等其他手段代替羈
    押等語。
二、經查：
  (一)被告林鋐銘因涉犯強盜案件，經法官訊問後，認被告涉犯刑
    法第330條第1項之加重強盜罪罪嫌重大，所犯為最輕本刑5
    年以上有期徒刑之罪，且於本件涉犯3次加重強盜犯行，有
    事實足認有反覆實施竊盜犯行之虞，非予羈押顯難進行審判
    ，有羈押之必要，依刑事訴訟法第101條第l項第3款及同法
    第101條之1第1項第5款規定，裁定自民國100年7月26日起予
    以羈押，並於100年10月26日起延長羈押。
  (二)本院認被告犯恐嚇取財罪及加重強盜罪，經以100年度訴字
    第358號判處應執行有期徒刑4年6月在案，顯然犯罪嫌疑重
    大。又被告已受本院刑之諭知，被告逃匿以規避審判程序進
    行及刑罰執行之可能性甚高。再參酌被告自承係因缺錢花用
    ，而犯本件恐嚇取財及加重強盜罪，足認確有反覆實施之虞
    ，故仍有相當理由認為其有逃亡及反覆實施同一犯罪之虞，
    若命被告具保、責付或限制住居等侵害較小之手段，均不足
    以確保審判或執行程序之順利進行，依本案訴訟進度，仍有
    羈押被告之必要。被告主張欲與被害人和解等語，並非刑事
    訴訟法所定得予具保停止羈押之原因，應認被告前開羈押之
    原因依然存在，不能以其他手段替代而使之消滅，是就聲請
    人聲請具保停止羈押，自難准許，應予駁回。
四、依刑事訴訟法第220條，裁定如主文。
中    華    民    國    100    年    11    月    8    日
                  刑事第三庭  審判長法  官  陳玉雲
                                    法  官  卓怡君
                                    法  官  張育彰
以上正本證明與原本無異。
如不服本裁定，應於裁定送達後5日內，向本院提出抗告狀。（
應附繕本）
                                    書記官  陳靜宜
中    華    民    國    100    年    11    月    8    日